【裁判字號】    99,聲,358
【裁判日期】    991029
【裁判案由】    法官迴避
【裁判全文】
臺灣高等法院民事裁定                   99年度聲字第358號
聲   請   人  汎亞有限公司
兼法定代理人  甲○○
上列聲請人因與相對人致威精密工業股份有限公司間遷讓房屋事
件（本院99 年度上易字第214號），聲請法官迴避，本院裁定如
下：
    主  文
聲請駁回。
聲請訴訟費用由聲請人負擔。
    理  由
一按「法官有下列各款情形之一者，應自行迴避，不得執行職務
  ：一法官或其配偶、前配偶或未婚配偶，為該訴訟事件當事人
  者。二法官為該訴訟事件當事人八親等內之血親或五親等內之
  姻親，或曾有此親屬關係者。三法官或其配偶、前配偶或未婚
  配偶，就該訴訟事件與當事人有共同權利人、共同義務人或償
  還義務人之關係者。四法官現為或曾為該訴訟事件當事人之法
  定代理人或家長、家屬者。五法官於該訴訟事件，現為或曾為
  當事人之訴訟代理人或輔佐人者。六法官於該訴訟事件，曾為
  證人或鑑定人者。七法官曾參與該訴訟事件之前審裁判或仲裁
  者。」；「遇有下列各款情形，當事人得聲請法官迴避：一法
  官有前條所定之情形而不自行迴避者。二法官有前條所定以外
  之情形，足認其執行職務有偏頗之虞者。當事人如已就該訴訟
  有所聲明或為陳述後，不得依前項第二款聲請法官迴避。但迴
  避之原因發生在後或知悉在後者，不在此限。」，民事訴訟法
  第32條、第33條分別定有明文。又依同法第34條第2項、第284
  條規定，聲請法官迴避應舉其原因，提出能即時調查之證據以
  釋明之。再聲請法官迴避應就具體個案為之，此觀同法第37條
  第1 項前段規定法官被聲請迴避者，在該聲請事件終結前，應
  停止訴訟程序自明；且當事人聲請法官迴避，無非以使該法官
  不執行職務為目的，若事件已為終局判決，則該法官已無應執
  行之職務，當事人自不得再行聲請法官迴避（最高法院27年抗
  字第423號判例參照）。
二查本件聲請人雖主張依民事訴訟法第32條、第33條規定，聲請
  前案審理法官及刑事告訴案件被告法官應迴避審理民事上訴續
  行訴訟聲請狀案件（本院99年度上易字第214 號）等語，惟其
  所舉之本院99年度上易字第214號事件業經本院於民國99年6月
  29日判決駁回上訴確定在案，有本院調取之上開卷宗可稽，乃
  聲請人遲至該事件終局判決後之99年9 月30日，始具狀聲請法
  官迴避，自屬無從准許。又聲請人聲請法官迴避，並未指明應
  迴避之具體案件及迴避之原因，復未提出能即時調查之證據以
  釋明之，揆諸首開說明，其聲請法官迴避，不應准許，應予駁
  回。
三依民事訴訟法第95條、第78條，裁定如主文。
中    華    民    國    99    年    10    月    29    日
                    民事第十一庭
                        審判長法  官  吳謀焰
                              法  官  李瑜娟
                              法  官  李昆曄
正本係照原本作成。
不得抗告。
中    華    民    國    99    年    10    月    29    日
                              書記官  莊昭樹

司法院資訊處製作；財團法人民間司法改革基金會備份。
